【裁判字號】    92,裁,352
【裁判日期】    920313
【裁判案由】    退休補償金
【裁判全文】
最  高  行  政  法  院  裁  定                    九十二年度裁字第三五二號
    抗  告  人  甲○○
右抗告人因與相對人軍管區司令部間退休補償金事件，對於中華民國九十年二月十四
日臺北高等行政法院八十九年度訴字第一四五號裁定提起抗告，本院裁定如左︰
    主  文
抗告駁回。
抗告訴訟費用由抗告人負擔。
    理  由
一、按訴訟代理人應於最初為訴訟行為時提出委任書，由訴訟代理人起訴，而其代理
    權有欠缺者，經審判長定期命補正而未補正者，行政法院應以裁定駁回之。行政
    訴訟法第五十條第一項、第一百零七條第五款定有明文。次按抗告法院認抗告為
    不合法或無理由者，應為駁回抗告之裁定，行政訴訟法第二百七十二條準用民事
    訴訟法第四百九十二條第一項定有明文。
二、抗告論旨略謂：抗告人委任訴訟代理人係依據經行政院指定之財團法人海峽交流
    基金會驗證之授權委任書，出具行政訴訟委任書狀，各法院均認具有合法代理權
    ，並曾為抗告人勝訴之判決，今抗告人為求私權之實現改提給付訴訟，臺北高等
    行政法院竟漠視抗告人授權書委任之效力，駁回原告之訴，其認事用法顯有違誤
    等語。
三、經核原審依臺灣地區與大陸地區人民關係條例第二條第四款規定，認抗告人係屬
    大陸地區人民，其委任訴訟代理人在台代理訴訟，須經證明委任書確為抗告人本
    人所具，否則，其委任不能認為合法。本件抗告人提出於本院之委任乙○○為訴
    訟代理人之委任書，因未經行政院設立或指定之機構或委託之民間團體驗證，自
    難認乙○○已受抗告人合法委任代理本件訴訟。經原審受命法官於八十九年十二
    月二十七日行準備程序時諭知乙○○補正合法委任書，嗣再以九十年一月九日八
    十九年度訴字第一四五號裁定，命抗告人應於該裁定送達後三十日內，依臺灣地
    區與大陸地區人民關係條例第七條規定，補正經行政院設立或指定之機構或委託
    之民間團體驗證之訴訟代理人委任書原本，逾期不補正即駁回其訴。該裁定於九
    十年一月十一日經送達代收人乙○○收受，有送達證書可稽，而抗告人於九十年
    二月六日向原審提出之文書，係財團法人海峽交流基金會八十六年八月十三日（
    八六）核字第五二二五九、五二二六○號證明及九十年二月五日行政訴訟委任狀
    ，經核上開九十年二月五日行政訴訟委任狀，非屬財團法人海峽交流基金會八十
    六年八月十三日（八六）核字第五二二五九、五二二六○號證明書之驗證內容，
    因而認抗告人起訴程序於法不合，以裁定駁回抗告人在原審之起訴，認事用法均
    妥適，並無違誤，抗告意旨指摘原裁定違誤之詞，尚難認有理由，應予駁回。
四、依行政訴訟法第二百七十二條、第一百零四條、民事訴訟法第四百九十二條第一
    項、第九十五條、第七十八條，裁定如主文。
中    華    民    國    九十二      年      三        月      十三      日
                    最 高 行 政 法 院  第 二 庭
                                審 判 長 法  官      陳  石  獅
                                         法  官      吳  明  鴻
                                         法  官      彭  鳳  至
                                         法  官      高  啟  燦
                                         法  官      黃  合  文
右  正  本  證  明  與  原  本  無  異
                                         法院書記官  蘇  金  全
中    華    民    國    九十二      年      三        月      十七      日


司法院資訊處製作；財團法人民間司法改革基金會備份。
